臺灣屏東地方法院裁定
111年度屏秩字第17號
移送機關    屏東縣政府警察局 

被移送人    丁國鎮


上列被移送人因違反社會秩序維護法案件，經移送機關於民國11
1年8月29日以屏警刑科偵字第11136241700號移送書移送審理，
本院裁定如下：
    主  文
丁國鎮不罰。
    理  由
一、移送意旨略以：被移送人丁國鎮於民國111年7月20日17時34
    分許，使用社群網站Facebook(下稱臉書)在其所管理之粉絲
    專頁「阿緱世界AGouView」中發表文章，以「縣立高中校長
    遴選政治贏了專業」為題（下稱系爭貼文），貼文內容略以
    ：四位候選人中，得票數分別為14:8:3:2，以投票成績來看
    ，應該獲得14票的林園高中李錦和，應遴選為東港高中校長
    ，但最後教育部卻公布，由獲得8票的屏東高工侯淑禎秘書
    接任校長，稱屏東縣政府將政治黑手直接深入屏東縣立高級
    中等學校校長遴選等文字內容，然系爭貼文中所引述之遴選
    委員人數27人票數與屏東縣立高級中等學校校長遴選聘任作
    業要點規定中遴選委員會置委員11人不符，顯係錯誤訊息，
    又被移送人於111年7月28日再以「校長遴選暗黑面被揭開，
    潘孟安氣急敗壞喊告」為題發布貼文，以此方式散佈謠言，
    足以影響公共安寧，因認被移送人有違反社會秩序維護法第
    63條第1項第5款規定，爰移請裁處等語。
二、按社會秩序維護法第63條第1項第5款規定：「散佈謠言，足
    以影響公共之安寧者，處3日以下拘留或新臺幣3萬元以下罰
    鍰。」是此違序行為之構成要件，須行為人主觀上有將明知
    為不實事實散發傳佈於公眾之目的，並於客觀上先以語言或
    文字等意思表示將該不實事實捏造以謠言呈現，再以語言或
    文字等傳播方式將該謠言散發傳布於公眾，且該散布謠言之
    內容足以使聽聞者心生畏懼與恐慌，而有影響公共安寧之情
    形，始為本條規範對象。
三、被移送人固自承有於前揭時間使用臉書發布上開兩則貼文，
    有臉書網頁截圖附卷可證，惟辯稱：文章內容「14:8:3:2」
    的投票結果是我引述退休校長陳敏哲以其臉書帳號於未公開
    社團采風社紅豆餅張貼的文章，我有打電話跟陳敏哲校長查
    證過，確實有14:8:3:2投票結果這件事，我是有憑據才張貼
    文章；另關於屏東縣立高級中等學校校長遴選聘任作業要點
    第2條所稱遴選委員會置委員11人與我文章內所述4位候選人
    共有27票不符，是我在查證上的疏失等語。是其未經查證即
    逕自發布不實資訊予公眾之行為，雖嫌輕率，惟被移送人係
    引用退休校長所述而張貼文章，尚難認其主觀上有明知該內
    容為不實事實散發傳佈於公眾之目的；又其內容縱與事實不
    符，亦不足以認定已使閱覽者產生畏懼或恐慌，致有影響公
    共安寧之情事。依上開說明，被移送人所為，與社會秩序維
    護法第63條第1項第5款規定之構成要件尚有未合。此外，復
    查無其他證據足以證明被移送人有移送機關所指之行為，自
    應為不罰之諭知。
四、依社會秩序維護法第45條第2項，裁定如主文。
中　　華　　民　　國　　111 　年　　10　　月　　19　　日
                  屏東簡易庭  法　官  曾吉雄
以上正本證明與原本無異。
如不服本裁定，得於裁定書送達之翌日起五日內，以書狀敘述理
由，向本庭提出抗告。
中　　華　　民　　國　　111 　年　　10　　月　　19　　日
                              書記官　鄭美雀